臺灣臺中地方法院刑事判決　　　　　　　　　　　九十三年度中簡上字第一八四號
　　上　訴　人　台灣台中地方法院檢察署檢察官
　　被　　　告　甲○○
右列上訴人因被告竊盜案件，不服本院臺中簡易庭九十三年度中簡字第五三九號中華
民國九十三年三月十五日第一審簡易判決（聲請案號：九十三年度偵字第四二五八號
），提起上訴暨移
六號），本院管轄之合議庭逕改依通常程序為第一審判決如左：
    主  文
原判決撤銷。
甲○○連續攜帶兇器竊盜，未遂，處有期徒刑拾月；扣案之鋼剪、老虎鉗、美工刀、
鐵鎚、螺絲起子各壹支，均沒收。
    犯罪事實
一、甲○○基於意圖為自己不法所有之概括犯意，先於民國九十三年二月一日十三時
    至十四時許，在台中市○區○○○路一○○巷六弄二○一號處，徒手竊取乙○○
    所有放於該處之不鏽鋼鐵片一片及中空四方型鐵管一綑，共約值新台幣（下同）
    五千元，得手後，即騎乘車號ＴＤＩ－八七一號輕型機車逃離現場，嗣乙○○報
    警後，始循線查悉上情。承前開犯意，甲○○復於九十三年二月二十二日十四時
    二十分許，在台中縣大里市○○路四十三巷二十弄一號對面空屋旁，徒手竊取戊○○置放於該處之不銹鋼琉璃台一組（約值四、五千元），得手後，即騎乘車號
    ＴＤＩ－八七一號輕型機車逃離現場。嗣戊○○在台中縣大里市○○路二十六號
    ，聽見有鐵器掉落聲音，外出查看，始發覺上情，戊○○乃請路人報警並追捕現
    行犯，於同日十四時四十分許，在台中縣大里市○○路與福大路四十三巷口當場
    逮捕甲○○，並扣得不銹鋼琉璃台一組；另於九十三年五月二十三日十一時十分
    許，在臺中縣太平市○○路一六二九巷六五號岳岡工業有限公司處，持質地堅硬
    客觀上足供為兇器使用之鋼剪、老虎鉗等物，著手剪斷該公司之工廠外輸配電線
    ，欲竊取變賣花用，經該工廠人員當場發現報警查獲而竊盜未得手，並扣得其所
    有供竊盜所用之鋼剪、老虎鉗、美工刀、鐵鎚、螺絲起子各一支。
二、案經台中縣警察局霧峰分局報告臺灣臺中地方法院檢察署檢察官偵查後聲請簡易
    判決處刑，暨台中市警察局第三分局、台中縣警察局霧峰分局分別報告臺灣臺中
    地方法院檢察署檢察官偵查後移送併辦。
    理  由
一、訊據被告甲○○對於前揭犯罪事實均坦承不諱，核與被害人乙○○、戊○○、丙○○等人於警詢中指述情節相符，並有贓物領回收據二紙、現場照片六張、員警
    職務報告書、現場圖、指證機車照片、中興保全大里分公司捕獲盜賊送警移交單
    等附卷可稽，復有扣案之鋼剪、老虎鉗、美工刀、鐵鎚、螺絲起子各一支可憑。
    本件事證明確，被告犯行，均堪予認定。
二、查扣案之鋼剪、老虎鉗、美工刀、鐵鎚、螺絲起子各一支，其等均屬質地堅硬，
    且鋼剪、美工刀亦十分銳利危險，客觀上足以對人之生命、身體構成威脅，均足
    可供為兇器之用，被告於九十三年五月二十三日十一時十分許，在臺中縣太平市
    ○○路一六二九巷六五號岳岡工業有限公司處，持之盜剪該工廠外輸配電線，欲
    竊取變賣花用未遂，核其所為係犯刑法第三百二十一條第二項、第一項第三款之
    攜帶兇器竊盜未遂罪。被告所為另二次犯行則係犯同法第三百二十條第一項之普
    通竊盜罪。被告先後三次犯行，時間緊接，犯罪基本構成要件相同，顯係基於概
    括犯意反覆為之，屬連續犯，應依刑法第五十六條之規定以一情節較重之攜帶兇
    器加重竊盜未遂罪論處並依法加重其刑。（本件被告上開竊盜事實，除其中於九
    十三年二月二十二日十四時二十分許，在台中縣大里市○○路四十三巷二十弄一
    號對面空屋旁，徒手竊取戊○○置放於該處之不銹鋼琉璃台一組犯行為檢察官聲
    請簡易判決處刑書所載之事實外，餘雖均未經檢察官聲請簡易判決處刑，惟因該
    部分與已聲請簡易判決處刑之事實，有連續犯之裁判上一罪關係，為聲請簡易判
    決處刑效力所及，且經檢察官移請併案辦理，本院自應得併予審究，併此敘明）
    被告著手於加重竊盜行為，而未得財，為未遂犯，應依刑法第二十六條前段之規
    定減輕其刑並依法先加重其刑後減輕之。本件原審認被告事證明確，所為係犯刑
    法第三百二十條第一項之竊盜罪，並據以判處被告拘役二十日，如易科罰金，以
    三百元折算一日，固非無見。然被告於前開時、地分別竊取乙○○所有財物及竊
    取岳岡工業有限公司財物未遂等犯行，因與原審判決認定之犯罪事實具有連續犯
    之裁判上一罪關係，自為聲請簡易判決效力所及，原審就此等部分未及審究，尚
    非妥適，上訴意旨求為撤銷改判，應屬有據，其上訴為有理由，爰由本院合議庭
依法撤銷原判決，並審酌被告犯罪之動機、目的、手段，及其行竊次數、所得財
    物之價值、數量等所生損害，與其犯罪後坦承犯行之態度等一切情狀，量處如主
    文所示之刑，以資懲儆。扣案之鋼剪、老虎鉗、美工刀、鐵鎚、螺絲起子各一支
    ，係被告所有供竊盜所用之物，此並為被告於警詢中陳述在卷，應依刑法第三十
    八條第一項第二款之規定予以宣告沒收。
三、按檢察官聲請以簡易判決處刑之案件，經法院認為有第四百五十一條之一第四項
    但書之情形者，應適用通常訴訟程序審判之，刑事訴訟法第四百五十二條定有明
    文；且對於簡易判決之上訴，準用刑事訴訟法第三編第一章及第二章之規定，管
    轄第二審之地方法院合議庭受理簡易判決上訴案件，應依通常程序審理。其認案
    件有刑事訴訟法第四百五十二條之情形者，應撤銷原判決，逕依通常程序為第一
    審判決，法院辦理刑事訴訟簡易程序案件應行注意事項第十四項亦有規定。查本
    案審判中發現被告尚有其他具裁判上一罪即併案部分之犯罪事實，足認被告所犯
    之罪不合刑事訴訟法第四百四十九條所定得以簡易判決處刑之要件，且本院認定
    之犯罪事實顯然與檢察官據以求處罪刑之事實不符，而有刑事訴訟法第四百五十
    一條之一第四項但書第二款前段之情形，依前揭規定，原審適用簡易判決處刑程
    序，尚有未合，應由本院合議庭改依通常程序審理後，逕為第一審之判決，檢察
    官或被告如不服本判決，仍得於法定上訴期間內，向管轄之第二審法院提起上訴
    ，附此敘明。
據上論斷，應依刑事訴訟法第四百五十五條之一第一項、第三項、第四百五十二條、
第四百五十一條之一第四項但書第二款前段、第三百六十九條第一項前段、第三百六
十四條、第二百九十九條第一項前段，刑法第五十六條、第三百二十一條第一項第三
款、第二項，第二十六條、第三十八條第一項第二款，判決如主文。
經檢察官丁○○到庭執行職務。
中      華      民      國    九十三    年    十一      月    二十二    日
                                臺灣臺中地方法院刑事第一庭
                                    審判長法  官  張 智 雄
                                          法  官  許 惠 瑜
                                          法  官  柯 崑 輝
右正本證明與原本無異。
如不服本判決，應於判決送達後十日內向本院提出上訴狀，上訴於臺灣高等法院臺中
分院 (須附繕本)。
                     書記官
中      華      民      國    九十三    年    十一      月    二十二    日
【附錄本案論罪科刑法條全文】
刑法第三百二十一條
犯竊盜罪而有左列情形之一者，處六月以上五年以下有期徒刑：
一、於夜間侵入住宅或有人居住之建築物、船艦，或隱匿其內而犯之者。
二、毀越門扇、牆垣或其他安全設備而犯之者。
三、攜帶兇器而犯之者。
四、結夥三人以上而犯之者。
五、乘火災、水災或其他災害之際而犯之者。
六、在車站或埠頭而犯之者。
前項之未遂犯罰之。
